【裁判字號】    89,上易,3597
【裁判日期】    890825
【裁判案由】    偽造文書等
【裁判全文】
臺灣高等法院刑事判決                  八十九年度上易字第三五九七號
    上  訴  人
    即  被  告  丙○○
                甲○○
                乙○○
    共      同
    選任辯護人  黃德賢
右上訴人，因偽造文書等案件，不服臺灣台北地方法院，八十九年度易字第一八二號
，中華民國八十九年八月二十五日第一審判決（起訴案號：臺灣台北地方法院檢察署
八十八年偵字第一三０八三號）提起上訴，本院判決如左：
    主    文
上訴駁回。
乙○○緩刑貳年。
    事實及理由
一、本案經本院審理結果，第一審認被告丙○○、甲○○、乙○○犯刑法第二百十四
    條之使公務員登載不實罪，判處丙○○、甲○○各有期徒刑肆月，乙○○有期徒
    刑貳月，並均諭知易科罰金折算之標準為三百元折算一日，認事用法及量刑均不
    無當，應予維持，並引用第一審判決書記載之事實、證據及理由。
二、被告等上訴意旨略以：被告丙○○陳稱不知道吳承奇生意失敗，單純因無法繳納
    系爭房屋之貸款才將房屋售予甲○○；甲○○陳稱因為父親丙○○無法繳納房貸
    ，要出售房屋因此購買，並非虛偽購屋；被告乙○○陳稱甲○○說要她幫忙繳房
    貸利息，當作存款，並無虛設抵押權之犯意云云，均指摘原判決不當。
三、查被告丙○○為案外人吳承奇之父，且為吳承奇所經營之旭佳公司之連帶保證人
    ，丙○○於被催討債務後出售本件房屋予其子甲○○，何得辯稱不知吳承奇財務
    困窘。被告甲○○購屋後無法繳納本息，竟至再將房屋轉售吳鄭玉桂，被告為丙○○之子、吳承奇之弟，對於其父兄因債務問題，本件房屋將被查封拍賣，自難
    諉稱不知。原審審酌全部卷證，認被告二人買賣為虛，於判決理由中詳細說明認
    定之理由，而為其有罪之判決，核無不合。被告丙○○所舉證人丁○○，僅係代
    辦買賣手續之代書，自難為其有利之證明，被告丙○○、甲○○之上訴，核無理
    由，應該駁回。
四、被告乙○○於本院調查時陳稱設定抵押權之事，其並不知情，事情都是家人在處
    理，是甲○○買房子，他要我幫他繳利息，當作存錢等語。顯見其與甲○○間確
    無債務存在，所設抵押權顯屬虛偽，原審因而予以論罪科刑，亦無不合。被告乙○○之上訴，亦無理由，應該駁回。至其辯稱本件係最高限額抵押，有無債務應
    以決算為準云云，惟其設立之初係意圖妨害債權人權利之行使，仍難解免其犯罪
    之成立，併此指明。查被告乙○○於行為時甫成年，年輕識淺，為父兄所累，而
    其前未曾犯罪，素行尚佳，經此科刑之教訓，應無再犯之虞，本院認其刑之宣告
    以暫不執行為適當，爰併宣告緩刑貳年，以啟自新。
五、據上論斷，應依刑事訴訟法第三百七十三條、第三百六十八條，刑法第七十四條
    第一款，判決如主文。
本案經檢察官陳文禮到庭執行職務。
中    華    民    國    八十九    年      十二      月      二十二      日
                            臺灣高等法院刑事第四庭
                                審判長法  官  蔡  永  昌
                                法  官  徐  昌  錦
                                      法  官  陳  榮  和
右正本證明與原本無異。
不得上訴。
                                      書記官  劉  麗  芬
中    華    民    國    八十九    年      十二      月      二十七      日
附錄本案論罪科刑法條：
刑法第二百十四條
明知為不實之事項，而使公務員登載於職務上所掌之公文書，足以生損害於公眾或他
人者，處三年以下有期徒刑、拘役或五百元以下罰金。


司法院資訊處製作；財團法人民間司法改革基金會備份。
